# 请教陈老师，客运企业收入的确认问题

提问人：shaneli 时间：2018-03-04 19:27:00
某客运企业业务包括社会车辆的“挂靠”，即企业与外部个人签订合作协议，外部人员购买车辆（一般还兼任司机），企业负责客运的经营许可取得、线路的运营管理、交通事故责任承担等方面。双方对票价总收入按比例进行分成。 请问陈老师，这种情况下客运企业是否应按照总车票销售确认为收入，外部人员分成部分作为成本，还是应该将车票销售的分成部分净额确认收入？谢谢

回答人：chenyiwei
此类挂靠是以本企业名义经营，本企业直接与乘客发生客运合同关系，是向乘客提供服务的首要义务人，并负责安全运营和投诉的处理等，且对挂靠方有管理职责，所以应按总额法确认收入，应归属于挂靠方的利润计入管理费用。

提问人：zoujiecpa 时间：2018-07-23 11:24:39
陈老师：挂靠方营运的车辆通常也是挂靠方自己购买的，但车辆权证属于被被挂靠方，被挂靠方是否应作为固定资产入账，同时挂其他应付款，按期折旧时冲减其他应付款。我理解应当作为固定资产入账，因为被挂靠方为首要义务，与自营业务一样处理。感谢指导！！！

回答人：chenyiwei
也可以这样理解。